臺灣士林地方法院交通事件裁定　　　　　　　　　　九十三年度交聲字第一七六號
　　原處分機關　交通部公路總局臺北區監理所蘆洲監理站
　　異　議　人
　　即受處分人　甲○○
右列異議人即受處分人因違反道路交通管理處罰條例案件，對於交通部公路總局臺北
區監理所蘆洲監理站民國九十三年一月十四日蘆監二字第裁四六—Ａ四Ｌ四０一一三
二號裁決聲明異議（原舉發案號：臺北市政府警察局舉發違反道路交通管理事件通知
單北市警交大字第Ａ四Ｌ四０一一三二號），本院裁定如左：
    主  文
異議駁回。
    理  由
一、原處分意旨略以：異議人即受處分人甲○○駕駛車牌號碼ＡＺＫ—九七五號重型
    機車，於民國九十二年九月十一日二十二時五十四分許，在臺北市忠孝橋與西寧
    北路路口處，被臺北市政府警察局交通警察大隊直屬第三分隊執勤員警掌電攔停
    當場舉發「紅燈右轉」，遂依違反道路交通管理處罰條例第五十三條規定，處罰
    鍰新臺幣四千五百元。
二、異議意旨略以：伊於九十二年九月十一日二十二時五十四分許，在三重忠孝橋行
    經有燈光號誌管制之交岔路口闖紅燈，經監理站裁決，伊原住三重市○○○路，
    後因遷出致未收到第一次處分通知書，並於九十三年二月經輾轉才收到裁決書，
    請依道路交通管理事件統一裁罰基準表之規定裁罰，據此聲明異議云云。
三、經查：
  (一)異議人即受處分人甲○○於上開時、地，經臺北市政府警察局交通警察大隊直屬
    第三分隊執勤員警以掌電攔停方式當場舉發「紅燈右轉」之事實，有臺北市政府
    警察局舉發違反道路交通管理事件通知單一紙在卷足憑，依該通知單「收受通知
    聯者簽章」欄觀之，異議人業已簽收，自應依規定於期限內自動繳納罰鍰，異議
    人辯稱：其原住三重市○○○路，後因遷出致未收到第一次處分通知書（本院按
    ，應係指舉發通知單）云云，委不足採。又本件裁決書已於九十三年一月十四日
    送達異議人位於臺北市○○區○○路一段三二三巷五弄七號二樓戶籍新址，並由
    其妹代為簽收，此有法務部戶役政連結作業系統查詢報表及掛號郵件收件回執附
    卷可稽，足見本件裁決業已合法送達，異議人所辯：於九十三年二月才輾轉收到
    裁決書云云，縱使屬實，亦不影響上揭送達之效力。
  (二)按道路交通管理處罰條例業於九十年一月十七日修訂，自九十年六月一日起施行
    ，依修正後道路交通管理處罰條例第八十七條第一項規定，受處分人，不服第八
    條主管機關所為之處罰，得於接到裁決書之翌日起二十日內，向管轄地方法院聲
    明異議。本件異議人既於九十三年一月十四日收受裁決書，已如前述，其遲至九
    十三年三月十五日始聲明異議，有聲明異議狀上原處分機關之收文章可資佐證，
    已逾二十日期間，其異議不合法，應予駁回。
據上論斷，應依道路交通案件處理辦法第十八條，裁定如主文。
中      華      民      國    九十三    年      四      月     十二     日
                              臺灣士林地方法院交通法庭
                                  法  官  黃  潔  茹
右正本證明與原本無異。
如不服本裁定應於送達後五日內向本院提出抗告狀。
                                  書記官  柳  瑞  宗
中      華      民      國    九十三    年      四      月     十四     日
